【裁判字號】    92,易,606
【裁判日期】    920319
【裁判案由】    竊盜等
【裁判全文】
臺灣臺中地方法院刑事判決                          九十二年度易字第六六號
    公  訴  人  台灣台中地方法院檢察署檢察官
    被      告  戊○○
右列被告因竊盜等案件，經檢察官提起公訴（九十二年度偵字第一七七七號），本院
判決如左：
    主  文
戊○○共同連續攜帶兇器竊盜，處有期徒刑捌月；螺絲起子參支、平頭起子壹支、自
製開鎖器壹支，均沒收。
    事  實
一、戊○○、丙○○（待到案後另行審結）共同基於意圖為自己不法所有之概括犯意
    聯絡，於民國九十二年一月九日凌晨六時十五分許，先於台中市○區○○路與篤
    行路口，見丁○○所停放之車號ＱＩ－三四六七號自用小客車無人看管，丙○○
    竟在戊○○把風下，持客觀上屬兇器之螺絲起子、平頭起子及自製開鎖器等工具
    ，毀損上開車輛之車門鎖、後車廂鎖及電門鎖後，由丙○○進入車內，著手竊取
    丁○○所有之新台幣（下同）十元硬幣五枚、一元硬幣七枚。得手後，二人旋經
    北區忠義三巷三九號前，見乙○○所停放之車號六Ｈ－六六四九號自用小客車亦
    無人管理，丙○○復持上開工具，砸破該車駕駛座側車窗玻璃後，在戊○○把風
    下，進入該車以上開工具拆卸汽車音響於未得手時，旋遭路人甲○○發現報警當
    場查獲而不遂，並扣得丙○○所有供行竊用之螺絲起子三支及平頭起子、自製開
    鎖器各一支。
二、案經台中市警察局第二分局報告臺灣臺中地方法院檢察署檢察官偵查起訴。
    理  由
一、訊據被告戊○○對有於九十二年一月九日凌晨六時十五分許，在台中市北區忠義
    三巷三九號與丙○○二人為警獲之事實並不諱言，惟否認有共同竊盜把風之犯行
    ，辯稱：「我們住在很近的地方。他住在育德路距離一百多公尺，我們是經由朋
    友介紹認識，我要去他家向他要香煙，在路上就遇到了」、「我不知道他要偷東
    西。我在路上遇到他，路上很多人圍在一起我去看，可能他竊盜被發現被人家圍
    住，後來警察來，他告訴警察我把風，但是我沒有把風」等語。惟查：右揭犯罪
    事實，業據告訴人乙○○、丁○○於警訊時分別指述綦詳，核與現場目擊證人甲○○證述情節相符，並有扣押筆錄、扣押物品目錄表、收據、警員尹冀華職務報
    告、贓物保管收據各一件與照片十一幀附卷可稽，復有被告丙○○所有供行竊用
    之螺絲起子三支與平頭起子、自製開鎖器各一支扣案可佐。本件事證明確，被告
    所辯，顯係事後卸責之詞，不足採信，其犯行堪以認定。
二、查扣案之螺絲起子及平頭起子，其質地均甚為堅硬，客觀上均足供為兇器，被告
    等持而為上開竊盜犯行，核被告所為係犯刑法第三百二十一條第一項第三款、第
    二項之加重竊盜罪之既遂與未遂罪，及同法第三百五十四條之毀棄損壞既遂罪。
    被告與丙○○二人就上開犯行，有犯意之聯絡與行為之分擔，均為共同正犯。又
    被告等所為前後兩次分別加重竊盜既遂、未遂罪，及二次毀損既遂罪犯行，時間
    緊接，各所犯罪名相同，顯係基於概括之犯意為之，為連續犯，爰依刑法第五十
    六條之規定均以一罪論，並從加重竊盜既遂罪及毀損既遂罪加重其刑。再被告等
    所犯連續加重竊盜及連續毀損等罪間，有方法結果之牽連關係，屬牽連犯，應依
    刑法第五十五條之規定，從一重之連續加重竊盜罪處斷。爰審酌被告之犯罪動機
    、目的、手段，犯罪所生之危害、犯罪後之態度等一切情狀，量處如主文所示之
    刑。扣案之同案被告丙○○所有供竊盜用之螺絲起子三支及平頭起子、自製開鎖
    器各一支，亦應依刑法第三十八條第一項第二款規定宣告沒收。
據上論斷，應依刑事訴訟法第二百九十九條第一項前段，刑法第二十八條、第五十六
條、第三百二十一條第一項第三款、第三百五十四條、第五十五條、第三十八條第一
項第二款，罰金罰鍰提高標準條例第一條前段，判決如主文。
中      華      民      國      九十二      年     三     月    十九    日
                                    臺灣臺中地方法院刑事第二庭
                                        法  官  柯  崑  輝
右正本證明與原本無異。
如不服本判決，應於送達後十日內向本院提出上訴狀（須附繕本），上訴於台灣高等
法院台中分院。
                                        書記官
中      華      民      國      九十二      年     三     月    十九    日
附錄論罪科刑法條
中華民國刑法第三百二十一條第一項：犯竊盜罪而有左列情形之一者，處六月以上五
年以下有期徒刑：
三、攜帶兇器而犯之者。


司法院資訊處製作；財團法人民間司法改革基金會備份。
